臺灣臺北地方法院交通事件裁定　　　　　　　　　九十一年度交聲字第一六三號
　　異　議　人
　　即受處分人　甲○○
右列異議人即受處分人因違反道路交通管理處罰條例案件，對於台北市交通事件裁決
所中華民國九十一年十月二十九日所為之處分（原處分案號：北市裁三字第裁二二─
ＡＢＹ二九七二八七號），聲明異議，本院裁定如左：
    主  文
異議駁回。
    理  由
一、按汽（機）車駕駛人有飲酒後其吐氣所含酒精成份超過每公升０．二五毫克以上
    者，不得駕車，為道路交通安全規則第一百十四條第二款定有明文；又汽（機）
    車駕駛人，駕駛汽車經測試檢定有酒精濃渡超過規定標準者，處新台幣（下同）
    一萬五千元以上六萬元以下罰鍰，並當場禁止其駕駛及吊扣其駕駛執照一年，道
    路交通管理處罰條例第三十五條第一項第一款亦定有明文。復依違反道路交通管
    理事件統一裁罰標準及處理細則所訂之違反道路交通管理事件統一裁罰標準表亦
    明定駕駛人飲酒後其吐氣所含酒精成份超過每公升０．五五毫克以上者，如駕駛
    機器腳踏車，在期限內到案聽候裁決者，處新台幣四萬五千元，並當場禁止其駕
    駛及吊扣其駕駛執照一年。
二、本件異議人即受處分人甲○○於民國九十一年十月十五日凌晨一時四分許，於飲
    酒後，仍騎乘友人王儷芸所有之車號ＤＰＯ─一二五號輕型機車，行經台北市○
    ○路三二二巷十八號前，為執行臨檢勤務之台北市政府警察局萬華分局員警攔檢
    ，並檢測受處分人飲酒後其吐氣所含酒精濃度成份為每公升０．七毫克，已有酒
    精濃度過量情形，遂以受處分人有違反道路交通管理處罰條例第三十五條第一項
    第一款之行為掣發台北市警察局九十一年十月十五日北市警交大字第ＡＢＹ二九
    七二八七號舉發違反道路交通管理事件通知單予以舉發，嗣受處分人於舉發通知
    單上所載應到案日期（九十一年十月三十日）前之九十一年十月二十五日繳納罰
    鍰，原處分機關乃依道路交通管理處罰條例第三十五條第一項第一款及違反道路
    交通管理事件統一裁罰標準及處理細則所訂之違反道路交通管理事件統一裁罰標
    準表之規定，於九十一年十月二十九日以北市裁三字第裁二二─ＡＢＹ二九七二
    八七號裁決書裁處受處分人四萬五千元罰鍰，並吊扣其駕駛執照一年（尚未執行
    ），受處分人遂於同日聲明異議意旨略以：其於舉發當日與友人在住所附近小聚
    ，為購買香煙，遂騎車至附近商家購買，於回程時經警攔檢舉發，不料僅小飲一
    杯酒，酒精測試值竟高達每公升０．七毫克，惟當時確無酒醉情形，立法意旨係
    處罰酒精濃度過量駕車顯有危險者，受處分人雖酒後駕車，但未危及公共安全及
    造成社會負擔，每人體質對酒精度接受度不同，以同樣標準取締處罰不合公平合
    理原則，受處分人為取回友人之機車，先於到案期限前繳納罰鍰，再聲明異議，
    以維權益等語。
三、然查：本件受處分人於右揭時地騎乘上開輕型機車，為執行臨檢勤務之台北市政
    府警察局萬華分局員警攔停盤查，經警測試之吐氣所含酒精成份為０．七毫克之
    違規事實，有酒精測試單及舉發通知單影本各一紙在卷足憑。受處分人雖辯稱其
    酒後駕車，但未危及公共安全及造成社會負擔云云；惟按據行政院國軍退除役官
    兵輔導委員會台北榮民總醫院及中央警察大學交通學系暨交通管理研究所教授蔡
    志中之研究，行為人飲酒後如其呼氣酒精濃度達於每公升０．五毫克時，即有反
    應較慢、感覺減低、影響駕駛之輕到中度之中毒症狀，且行為人飲酒後其呼氣中
    酒精濃度如已達於每公升０．五五毫克，其肇事率為一般未飲酒者之十倍；受處
    分人經警測試其呼氣酒精成份為０．七毫克，已超過規定之每公升０．五五毫克
    之規定標準，依照前揭研究結果，受處分人於舉發當時顯已達到服用酒類後不能
    安全駕駛動力交通工具之狀態，對道路交通安全已構成危害。況交通警員掣單舉
    發違反道路交通管理處罰條例所列之違規事實，本質上為行政處分，係公務員基
    於職務上權力，依法就特定之具體事件所為具有公法上效果之單方行政行為，基
    於公務員為公法上行為具有公信力之原則，該行政處分當可被推定為真正，則執
    勤警員本其維護通秩序、安全職責所為之舉發，自應受到合法、正確之推定。受
    處分人既已飲酒，猶騎車上路，即有騎乘上開輕型機車酒精濃度過量之違規行為
    ，其所辯不足採信。
四、綜上所述，本件受處分人有騎車酒精濃度過量之違規行為，原處分機關依道路交
    通管理處罰條例第三十五條第一項第一款及違反道路交通管理事件統一裁罰標準
    及處理細則所訂之違反道路交通管理事件統一裁罰標準表之規定裁處罰鍰四萬五
    千元，並吊扣其駕駛執照十二個月，核無違誤，本件受處分人之異議為無理由，
    自應將其異議駁回。
據上論斷，應依道路交通案件處理辦法第十九條，裁定如主文。
中      華      民      國    九十一    年      十一      月      六    日
                                      臺灣臺北地方法院交通法庭
                                          法  官  黃  雅  芬
右正本證明與原本無異。
如不服本裁定，應於送達後五日內，向本院提出抗告狀。
                                          書記官  楊  麗  娟
中      華      民      國    九十一    年      十一      月    十二    日
